【裁判字號】    97,毒抗,151
【裁判日期】    971201
【裁判案由】    聲請強制戒治
【裁判全文】
臺灣高等法院高雄分院刑事裁定         97年度毒抗字第151號
    抗  告  人
    即  被  告  甲○○
                        （現於臺灣高雄看守所附設勒戒
上列抗告人因聲請強制戒治案件，不服臺灣高雄地方法院中華民
國97年11月7 日裁定（97年度審毒聲字第1557號），提起抗告，
本院裁定如下：
    主  文
抗告駁回。
    理  由
一、本件抗告意旨略以：抗告人即被告甲○○入臺灣高雄看守所
    第三天，即由心理師對抗告人約談，時間不到1 分鐘，如此
    竟判定抗告人有繼續施用毒品傾向，實令抗告人不服，此符
    合公平、正義嗎？又抗告人為單親家庭，由母親扶養長大，
    母親因長期洗腎，抗告人欲捐腎給母親，以盡孝道，為此提
    起抗告，請求給予抗告人1 個自新之機會云云。
二、按犯毒品危害防制條例第10條之罪者，檢察官應聲請法院裁
    定，令被告入勒戒處所觀察、勒戒，其期間不得逾2 月。觀
    察、勒戒後，檢察官依據勒戒處所之陳報，認受觀察、勒戒
    人有繼續施用毒品傾向者，檢察官應聲請法院裁定令入戒治
    處所強制戒治，其期間為6 個月以上，至無繼續強制戒治之
    必要為止，但最長不得逾1 年，同條例第20條第1 項、第2
    項定有明文。
三、經查：本件抗告人即受刑人甲○○因施用第二級毒品，經原
    審法院以97年度審毒聲字第1252號裁定令入勒戒處所觀察、
    勒戒後，其仍有繼續施用毒品傾向，此有卷附之刑事裁定1
    份、臺灣高雄看守所中華民國97年10月23日高所衛字第0971
    000371號函暨所附有無繼續施用毒品傾向證明書（編號：00
    000000）、有無繼續施用毒品傾向評估標準紀錄表各1 紙在
    原審可佐。因此檢察官之聲請經核屬實，原審法院爰依毒品
    危害條例第20條第2 項後段，裁定「甲○○施用第二級毒品
    ，令入戒治處所施以強制戒治，其期間為陸個月以上，至無
    繼續強制戒治之必要為止。但最長不得逾壹年」，經核並無
    違誤。
四、原裁定以抗告人仍有繼續施用毒品傾向，而裁定令入戒治處
    所施以強制戒治，經核並無不合。抗告人抗告意旨，以評鑑
    依據有失公平及家庭因素為由，指摘原裁定不當，然抗告人
    所述，亦無積極證據足以證明上開臺灣高雄看守所中華民國
    97年10月23日高所衛字第0971000371號函暨所附有無繼續施
    用毒品傾向證明書（編號：00000000）、有無繼續施用毒品
    傾向評估標準紀錄表各1 紙有何不實、或不公平之處，自難
    僅憑其所述，而加以採信，而其家庭因素，更與此無關，是
    本件抗告，並無理由，應予駁回。
五、據上論結，應依刑事訴訟法第412 條，裁定如主文。
中    華    民    國    97    年    12    月    1     日
                  刑事第二庭  審判長法  官  林正雄
                                    法  官  陳啟造
                                    法  官  黃壽燕
以上正本證明與原本無異。
不得再抗告。
中    華    民    國    97    年    12    月    1     日
                                    書記官  梁雅華


司法院資訊處製作；財團法人民間司法改革基金會備份。
